【裁判字號】    88,易,1800
【裁判日期】    890105
【裁判案由】    竊盜
【裁判全文】
臺灣臺中地方法院刑事判決                        八十八年度易字第一八００號
    公  訴  人  台灣台中地方法院檢察署檢察官
    被      告  己○○
    選任辯護人  袁烈輝律師
    被      告  壬○○
右列被告因竊盜案件，經檢察官提起公訴（八十八年度偵字第九０七七號）及函送併
辦（八十八年度偵字第一００五０號、二一０六三號），本院判決如左：
    主  文
己○○共同連續竊盜，累犯，處有期徒刑壹年拾月，扣案之磨平六角板手壹支沒收；
又收受贓物，累犯，處有期徒刑拾月；應執行有期徒刑貳年陸月，扣案之磨平六角板
手壹支沒收。
壬○○連續故買贓物，處有期徒刑陸月。
    事  實
一、己○○前因違反麻醉藥品管理條例案件，經法院判處有期徒刑六月確定，甫於民
    國（下同）八十五年五月十六日執行完畢，又因竊盜及違反槍砲彈藥刀械管制條
    例案件，經法院分別判處有期徒刑一年六月及二年確定，甫於八十七年十一月二
    十七日假釋出監。竟仍不知悔改，復意圖為自己不法之所有，並基於概括之犯意
    ，先於八十八年四月一日凌晨二時許，在台中縣大里市○○路○段七十三之六號
    前，以長約八．七公分，不具危險性之六角板手（業已磨平），撬開車門及電門
    開關方式，竊取癸○○所有牌照號碼ＮＲ─四四三五號、引擎號碼Ｋ00000
    00Ｘ號之紅色自用小客車一部，得手後並於同日中午十二時許，在台中縣太平
    市豐年社區附近，交給綽號「阿民」之不詳年籍姓名之男子（涉嫌贓物部分另案
    偵辦）。嗣己○○於同月三日凌晨零時三十分許，駕駛乙○○所有牌照號碼ＰＤ
    ─六一三八號自用小貨車，行經台中市○區○○○街與濟世路交岔路口，適有戊○○駕駛牌照號碼ＳＴＫ─六二七機車正欲左轉，因雙方均未注意彼此來車，以
    致發生擦撞車禍，戊○○隨即倒地意識不清。詎料己○○見狀，即基於與前述同
    一不法所有意圖之概括犯意，竊取戊○○所有置於口袋內之皮包一只。（內有現
    金新台幣（下同）一萬九千元及中國信託ＶＩＳＡ卡、中國農民銀行金融卡、普
    通小型車駕駛執照、牌照號碼ＱＤ─二三七號之行車執照各一張）嗣經警於同日
    凌晨一時三十分許，在台中市○區○○○街三九０號紅芝林賓館實施臨檢時發現
    上情，並扣得己○○所有，業已磨平之六角板手一支。詎己○○竟於施用毒品執
    行觀察勒戒後，復與丙○（另案審理）共同意圖為自己不法之所有，於八十八年
    十月十日下午一時三十分許，由丙○駕駛其先前竊取子○○所有之ＡＺ─七０六
    八號自用小貨車與己○○共同前往甲○○之暉翊有限公司，由丙○將堆高機開出
    廠房後，自行駕駛上開自用小貨車，己○○則駕駛堆高機於其後跟隨。旋於台中
    縣太平市○○路與中平七街口為警查獲。
二、己○○明知乙○○所有牌照號碼ＰＤ─六一三八號、引擎號碼四Ｇ三二─Ｎ二一
    四一九號之藍色自用小貨車（內有空壓機一台、氣動鎗六支及空壓機零件一批）
    ，係綽號「阿民」之不詳年籍姓名男子（竊盜部分另案偵辦），於八十八年四月
    二日上午八時三十分許，在台中市○區○○路一巷十二之五號前竊得，竟於同日
    晚間六時許，在台中縣烏日鄉烏日國中附近，收受「阿民」交付之前開贓車。嗣
    於同日十七時許，在台中縣太平市○○路○段三四六巷三十三號旁之倉庫內，將
    前開乙○○所有、綽號「阿民」之不詳年籍姓名男子竊得之氣動鎗六支（市價共
    二、三萬元），以每支五百元之價格售予知情而有概括買受贓物犯意之壬○○，
    嗣為警方循線在台中縣太平市○○路三十七號壬○○住處查獲。詎料壬○○經查
    獲後，仍不知悔改，復連續於八十八年四月十九日，明知丁○○、庚○○（另案
    起訴）持有之檳榔二千五百顆（價值二萬五千元）係竊取而得（被害人辛○○）
    ，竟仍出資購買上開檳榔轉售圖利。嗣於八十八年四月十九日下午五時許，為警
    查獲丁○○後循線得知上情。
三、案經戊○○告訴及台中市警察局第三分局報請台灣台中地方法院檢察署檢察官偵
    查起訴及函送併辦。
    理  由
一、右揭竊盜及收受贓物之犯行，迭據被告於警、偵訊及本院審理中坦承不諱，核與
    被害人癸○○、戊○○、陳典育、甲○○供述之情節相符，並有贓物領據及磨平
    之六角板手一支可資為證，被告己○○之自白與事實相符，犯行洵堪認定。
二、訊據被告壬○○矢固不否認曾向被告己○○及丁○○、庚○○購買氣動槍及檳榔
    之事實，然並不知渠等交付之氣動槍、檳榔為贓物云云。然查被告己○○於警訊
    中供稱「．．．六支氣動鎗是以每支五百元的價格，共三千元賣給他的，．．雖
    沒有明示，但是他應知道的，因市價一萬八千元一支的氣動鎗，以每支五百元賣
    給他，所以他是知道我是竊來的。」等語，再依被害人乙○○證稱失竊之氣動槍
    並非全新，六支價值大概二、三萬元等情觀之，足見被告壬○○以三千元之低價
    購得上開工具，顯然業已知悉係屬贓物。尤以其於本院審理中竟稱：「．．．我
    準備花三千元買來當廢鐵，我不知道可以做什麼，也不知道市價多少。」云云，
    更屬匪夷所思，違背常理，要係卸責之詞，不足採信。又其供稱檳榔係向丁○○
    、庚○○購買一節，然經本院就被告壬○○及丁○○隔離訊問有關買賣細節後，
    渠等供述互有矛盾，被告壬○○供稱：「是向丁○○買的，買過二次，共買二、
    三萬元。他把檳榔送至大里成功二路我的店裡，我當場付現金。」，丁○○則稱
    ：「是，我賣過他一次，金額忘記了，時間太久，是我在山上採割檳榔，叫被告
    （按即被告壬○○）上去買的，然後就載下來，被告就付錢給我。」，渠等供述
    明顯歧異，足見係為臨訟杜撰，意圖迴護，被告壬○○故買贓物之犯行亦堪認定
    。
三、核被告己○○所為，係犯刑法第三百二十條第一項之竊盜罪。公訴意旨雖認被告
    己○○所持磨平之六角扳手，前端尖銳，客觀上足以對生命、身體產生危險，自
    屬兇器。然經本院調取扣案六角板手勘驗，長度僅為八．七公分，前端並已磨平
    呈現圓鈍外形，僅係竊車使用之工具，並不足以對人體構成危險。公訴意旨認定
    被告己○○係犯加重竊盜罪等語，尚有不合，起訴法條應予變更。被告己○○前
    後多次竊盜犯行，時間緊接，構成要件相同，顯係基於概括犯意反覆為之，應依
    連續犯之規定論以一罪，並加重其刑。被告己○○與丙○就上開竊盜堆高機之犯
    行，有犯意聯絡及行為分擔，應依共同正犯論處。被告自綽號「阿民」處收受車
    號ＰＤ─六一三八號之藍色自用小貨車之犯行，係犯刑法第三百四十九條第一項
    之收受贓物罪。被告己○○所犯竊盜及收受贓物二罪間，犯意各別，行為互異，
    應分論併罰。被告己○○前因違反麻醉藥品管理條例案件，經法院判處有期徒刑
    六月確定，甫於八十五年五月十六日執行完畢，此有本院前科資料查註紀錄表在
    卷可按，其於刑之執行完畢後五年內，再犯上開有期徒刑以上之罪，均為累犯，
    應依法加重其刑，並就竊盜犯行部分遞加之。被告壬○○所為，係犯刑法第三百
    四十九條第二項之罪，其前後二次犯行，時間緊接，構成要件相同，顯係基於概
    括犯意反覆為之，應依連續犯之規定論以一罪，並加重其刑。爰審酌被告己○○
    素行不佳，冀圖不勞而獲而連續行續，所生危害非輕，不宜輕縱；被告壬○○連
    續故買贓物，犯罪後復飾詞卸責，顯無悔意等一切情狀，各量處如主文所示之刑
    ，被告己○○部分並定其應執行之刑。扣案之磨平六角板手一支，係被告己○○
    供竊盜犯罪所用之物，應依法宣告沒收。
據上論斷，應依刑事訴訟法第二百九十九條第一項前段、第三百條、刑法第三百二十
條第一項、第三百四十九條第一項、第二項、第二十八條、第五十六條、第四十七條
、第五十一條第五款、第三十八條第一項第二款，罰金罰鍰提高標準條例第一條前段
，判決如主文。
中      華      民      國    八十九    年      一      月      五      日
                                          台灣台中地方法院刑事第一庭
                                                  法  官  張  升  星
右正本證明與原本無異。
如不服本判決，應於判決送達後十日內向本院提出上訴狀，上訴於台灣高等法院台中
分院（須附繕本）。
                                                  書記官
中      華      民      國    八十九    年      一      月      五      日
附錄法條：
刑法第三百二十條第一項：
意圖為自己或第三人不法之所有，而竊取他人之動產者，為竊盜罪，處五年以下有期
徒刑、拘役或五百元以下罰金。
刑法第三百四十九條第一項：收受贓物者，處三年以下有期徒刑、拘役或五百元以下
罰金。
刑法第三百四十九條第二項：搬運、寄藏、故買贓物或為牙保者，處五年以下有期徒
刑、拘役或科或併科一千元以下罰金。


司法院資訊處製作；財團法人民間司法改革基金會備份。
